【裁判字號】    92,聲,200
【裁判日期】    920325
【裁判案由】    
【裁判全文】
臺灣桃園地方法院民事裁定  九十二年度聲字第二○○號
    聲  請  人  中華商業銀行股份有限公司
    法定代理人  甲○○
    代  理  人  戊○○
    相  對  人  乙○○
    相  對  人  丁○○
    相  對  人  丙○○
右聲請人聲請返還擔保金事件，本院裁定如左：
    主      文
本院九十年度存字第三八六０號提存事件聲請人所提存之擔保金新台幣貳拾萬元，准
予返還。
聲請程序費用由相對人連帶負擔。
    理      由
一、按訴訟終結後，供擔保人證明已定二十日以上之期間，催告受擔保利益人行使權
    利而未行使者，法院應依供擔保人之聲請，以裁定命返還其提存物，民事訴訟法
    第一百零四條第一項第二款定有明文。另依同法第一百零六條，前開規定於其他
    依法令供訴訟上之擔保者準用之。又債權人收受假扣押或假處分裁定後已逾三十
    日者，不得聲請執行，此強制執行法第一百三十二條第二項定有明文。
二、本件聲請意旨略以：聲請人前遵本院九十年度全宇字第七二三五號民事裁定提供
    如主文所示之擔保金在案，並以鈞院九十年度存字第三八六０號提存事件提存在
    案，本案業已經撤回假扣押之執行，並以桃園成功路郵局存證信函第八六、八七
    及二一六一號催告相對人二十一日內行使權利，至今相對人逾期多時均未行使權
    利，為此，聲請人爰依民事訴訟法第一百零四條第一項第二款之規定，請求返還
    等語，並提出提存書、囑託塗銷查封登記函文、存證信函、掛號郵件收件回執等
    為證。
三、經查：聲請人主張其為保全對相對人之借款債權，乃遵本院九十年度全宇字第七
    二三五號假扣押裁定，以九十年度存字第三八六０號提存事件提供如主文所示之
    擔保金後，對於相對人之財產予以假扣押，嗣後聲請人業已聲請撤回假扣押之執
    行，並以桃園成功路郵局存證信函第八六、八七及二一六一號催告相對人二十一
    日內行使權利，相對人迄今均未對於聲請人行使權利等事實，業經本院職權調取
    前開民事卷核對屬實，並有聲請人提出之存證信函及存證信函回證原本附卷可查
    ，故堪信聲請人所主張為事實。而雖聲請人未聲請撤銷假扣押裁定，然其於九十
    年十月三十一日收受該假扣押裁定，至今已逾三十日，聲請人無從再依該假扣押
    裁定聲請假扣押執行，相對人已無因假扣押受有損害之虞。從而，聲請人爰依民
    事訴訟法第一百零四條第一項第二款之規定聲請返還擔保金，自無不合，應予准
    許。
四、依民事訴訟法第九十五條、第八十五條第二項裁定如主文。
中      華      民      國    九十二    年      三      月    二十五    日
                              臺灣桃園地方法院民事第一庭
~B法      官  田玉芬
右為正本係照原本作成
如對本裁定抗告須於裁定送達後十日內向本院提出抗告狀
中      華      民      國    九十二    年      三      月    三十一    日
~B法院書記官  羅文


司法院資訊處製作；財團法人民間司法改革基金會備份。
